# 不同版块之间的内部交易如何抵消

提问人：shuibing1122 时间：2020-04-23 21:48:00
一个集团公司，有不同的版块业务，不同版块之间有内部交易，在合并报告需要披露不同版块的收入成本时，内部交易如何抵消？即抵消多少这个版块的收入和成本，抵消多少那个版块的收入和成本？

回答人：chenyiwei
在披露分部报告时，只抵销各报告分部内部的收入和成本，跨分部交易的收入和成本是不在各分部数据中抵销的，而是在最右边单独设置一列“分部间抵销”汇总列示跨分部交易的抵销总额。